臺灣板橋地方法院民事判決　　　　　　　93年度訴字第1413號
原　　　告　丁○○
　　　　　　　　　　　號4 樓.
原　　　告　乙○○
共　　　同
訴訟代理人　王淑琍律師
複代理人　　甲○○
被　　　告　丙○○
被　　　告　台北汽車客運股份有限公司
法定代理人　戊○○
訴訟代理人　盧慶南律師
上列當事人間請求侵權行為損害賠償事件，經本院於民國94年1
月13日言詞辯論終結，判決如下：
    主  文
被告應連帶給付原告丁○○新臺幣陸拾參萬玖仟捌佰貳拾玖元，
及自民國九十三年七月十日起至清償日止，按年息百分之五計算
之利息。
被告應連帶給付原告乙○○新臺幣肆拾參萬玖仟伍佰元，及自民
國九十三年七月十日起至清償日止，按年息百分之五計算之利息
。
原告其餘之訴駁回。
訴訟費用由被告連帶負擔百分之八十九；原告丁○○負擔百分之
十；餘由原告乙○○負擔。
    事實及理由
一、原告主張：
  (一)原告二人為朋友關係，民國92年12月9 日晚間9 時30分許相
    約至台北縣板橋市○○路○ 段118 號「費加洛」婚紗店看婚
    紗，看完出來後，於綠燈號誌通過行人穿越道時，遭被告丙○○駕駛被告台北汽車客運股份有限公司（下稱台北客運公
    司）營業用大客車（車牌號碼AG-800；307 號公車；下稱系
    爭大客車）撞擊，原告二人均當場昏迷，原告丁○○因此受
    有頭部外傷、顏面複雜性撕裂傷挫傷、左眼挫傷、四肢多處
    挫傷、腦震盪、牙齒斷裂等傷害；原告乙○○受有頭部外傷
    併臉多處挫傷、左眼窩及頸部挫傷、右上正中門齒、左上正
    中門齒、左上犬齒、左下正中門齒、左下側門齒、右下正中
    門齒牙冠斷裂、左下側門齒脫落等傷害。雖經送醫治療，性
    命安全已無顧慮，但仍遺有部分傷疤或功能減損需後續治療
    。被告丙○○為被告台北客運公司之受僱人，駕駛系爭大客
    車執行職務時，既因前述過失（未注意車前狀況及禮讓行人
    優先），至原告受損害，依民法第184 條第1 項前段、第
    188 條第1 項、第193 條、第195 條、第213 條規定，應對
    原告所受損害負連帶賠償之責。
  (二)原告丁○○部分：
    (1)醫療費用：丁○○共支出醫療費18,757元；醫療用品費用
      1305元；後續醫療費42062 元（包含外傷門診1,120 元、
      頭部電腦斷層8,92 8元、針灸1,050 元、中醫門診864 元
      、牙醫門診1,000 元）。另後續因顏面撕裂傷術後傷疤之
      治療，經醫師預估費用為80,000元；雷射磨皮手術25,000
      元、牙套補綴費用則預估為20,000元，合計167,124 元。
    (2)看護費用：丁○○於事故發生後，急診住院治療，自92年
      12月9 日起至2 月16日止，住院8 日，均賴家人照料（即
      有僱請看護之必要）爰以1 日2,000 元計，此部分得請求
      16,000元。
    (3)交通費：丁○○因醫療及後續門診，共支出交通費8,900
      元（包含停車費1,850元及計程車費7,200元）。
    (4)財產損失：丁○○因系爭事故發生
      眼鏡毀損損失4,200 元。
      工作收入65,963元：丁○○請假142 小時（包含病假、
        事及婚假）雖未遭扣薪，惟犧牲假期，應視同仍受有該
        部分損失，計24,667元（以時薪171.3 元計算）；另丁○○自91年起即擔任台北市商業管理處「台北市○○街
        區輔導計劃」之審查員，因該計劃具延續性，故年仍獲
        續聘，因系爭車禍之發生丁○○無法參與12月11日內湖
        休閒大街、士林天母西路及中山北7 段商店街、大同區
        ○○街、大同區○○○○街及12月12日中正區○○街、
        中正區○○街、中正區○○○路婚紗街、大安區○○○○街、工作報告審查等九場次之進行，每次出席費為
        2,000 元，故損失18,000元。再者丁○○為後續治療而
        請假136 小時，此部分同按時薪171.3 元計，損失23,2
        96元。
    (5)非財產損害賠償：丁○○原訂於92年12月13日在教堂舉行
      結婚典禮，卻在92年12月9 日因被告之疏失無法在教堂舉
      行婚禮，並因不及取消已訂酒席而需負傷完婚，造成終身
      遺憾。且因事故造成神經痛、味覺及嗅覺異常，食不知味
      ，聞不知花香，另因牙髓炎導致吃東西諸多痛苦不順。另
      審酌丁○○為研究生，任職經濟部商業司研究員等情，此
      部分爰請求被告賠償500,000 元。
      合計：762,187 元。
  (三)原告乙○○部分：
    (1)醫療費用：乙○○治療牙齒預估費用為186,000 元。治療
      疤痕整型預估60,000元。另至長庚醫院複診費用670 元。
      合計246,670元。
    (2)薪資損失：乙○○於92年12月10日至同年月12日向公司請
      假三日，遭扣全勤獎金1,500 元，伙食費540 元，加上三
      日薪資損失3,498元，合計損失5,538元。
    (3)眼鏡毀損：2,800元。
    (4)非財產損害賠償：乙○○受撞擊後的牙齒，而長時間觀察
      ，部分牙齒雖無明顯外傷，但經過一段時間，撞擊後的牙
      齒會有局部斷裂或裂痕加深的現象，且治療過程廢時，牙
      髓炎日益嚴重，一經碰觸即疼痛不已，內心備受煎熬。乙○○為碩土班學生，目前任職於期貨公司擔任營業部專員
      ，未婚，爰請求精神賠償200,000 元。
      合計455,008元。
  (四)併為聲明：被告應連帶給付原告丁○○762,187 元，給付原
    告乙○○455,008 元；及均自起訴狀繕本送達翌日起至清償
    日止，按年息5%計算之利息。
二、被告抗辯：
  (一)關於原告主張之侵權行為事實及被告應就本件車禍所致損害
    負連帶賠償之責部分，被告不爭執。惟就原告所主張之損害
    ，則未盡合理。
  (二)原告丁○○部分：
    (1)醫療費用：其中醫療費18,757元部分，應扣除證明書費用
      ，於扣除後所餘18,492元，被告不爭執。其餘醫療用品收
      據是否為必要及預估費用是否已支出，則應由原告進一步
      立證。
    (2)看護費16,000元，被告不爭執。
    (3)交通費8,900元，被告不同意。
    (4)財產損失：其中眼鏡4,200 元，收據日期與事發日期有異
      ，且眼鏡是否因車禍毀損，應由原告舉證。工作收入部分
      ，其中審查費18000 元部分，被告不爭執；其餘請假時薪
      之損害，因實際並未遭僱主扣薪應認並無損害。
    (5)精神上損害賠償：丁○○固因系爭車禍於92年12月9 日至
      同年月16日住院治療。但期間於92年12月13日丁○○曾向
      醫院請假出席結婚典禮宴請賓客，顯見丁○○雖因車禍受
      傷，仍有精神舉行結婚典禮及宴客。按精神慰撫金應審酌
      兩造與被害人身份、地位、所受教育及經濟狀況等（被告
      丙○○為圄中肆業，目前仍任職於台北客運，月薪約
      30,000元至40,000元，未婚，名下有與他人共有之房屋，
      該房屋有款），不得由原告任意請求，茲丁○○請求精神
      慰撫金500,000 元，顯有過高。
  (三)原告乙○○部分：
    (1)醫療費用：其中治療牙齒費用186,000 元被告不同意，應
      由原告舉證牙齒是否確已損無法修護。而右手背及顏面疤
      痕後續治療之預估費用，原告是否已支出，應由原告舉證
      。另診斷證明書費用亦應剔除。
    (2)財產損失：其中工作損失中全勤獎金、伙食津貼，合計
      1,680 元部分，被告不爭執。眼鏡部分則應由原告舉證證
      明車禍當日是否有配戴眼鏡及眼鏡是否毀損。
    (3)精神上損害賠償：乙○○請求賠償200,000 元，被告不能
      同意，應審酌兩造與被害人身份、地位、所受教育及經濟
      狀況等定之。
  (四)併為答辯聲明：原告之訴駁回。
三、原告主張：原告二人於92年12月9 日晚間9 時30分許相約至
    台北縣板橋市○○路○ 段118 號「費加洛」婚紗店看婚紗，
    看完出來後，於綠燈號誌通過行人穿越道時，遭被告丙○○
    駕駛被告台北客運所有系爭大客車）撞擊，原告二人均當場
    昏迷，原告丁○○因此受有頭部外傷、顏面複雜性撕裂傷挫
    傷、左眼挫傷、四肢多處挫傷、腦震盪、牙齒斷裂等傷害；
    原告乙○○受有頭部外傷併臉多處挫傷、左眼窩及頸部挫傷
    、右上正中門齒、左上正中門齒、左上犬齒、左下正中門齒
    、左下側門齒、右下正中門齒牙冠斷裂、左下側門齒脫落等
    傷害。雖經送醫治療，性命安全已無顧慮，但仍遺有部分傷
    疤或功能減損需後續治療。被告丙○○為被告台北客運公司
    之受僱人，駕駛系爭大客車執行職務時，既因前述過失（未
    注意車前狀況及禮讓行人優先），至原告受損害，依民法第
    184 條第1 項前段、第188 條第1 項規定，被告二人應對原
    告所受損害負連帶賠償之責等情，為被告所不爭執，堪信為
    真正。
四、被告丙○○既於執行職務之際因過失不法侵害原告二人致受
    傷，民法第193 條及第195 規定，自應對原告所支出醫療費
    、減少勞動能力、增加生活支出及非財產上損害負侵權行為
    損害賠償之責。茲就原告請求之金額逐項論列如后：
  (一)原告丁○○部分：
    (1)醫療費用：
      丁○○主張：丁○○共支出醫療費18,757元；醫療用品
        費用1,305 元；後續醫療費42062 元（包含外傷門診
        1,12 0元、頭部電腦斷層8,92 8元、針灸1,050 元、中
        醫門診864 元、牙醫門診1,000 元）。另後續因顏面撕
        裂傷術後傷疤之治療，經醫師預估費用為80,000元；雷
        射磨皮手術25,000元、牙套補綴費用則預估為20,000元
        ，合計167,124 元等情。被告抗辯：其中醫療費18,757
        元部分，應扣除證明書費用，於扣除後所餘18,492元，
        被告不爭執。其餘醫療用品收據是否為必要及預估費用
        是否已支出，則應由原告進一步立證等情。
      經查：
        I醫療費用：按當事人因傷害所支出診斷證書費用，非
          因侵權行為所生財產損害，不得請求賠償（最高法院
          66年度第5 次民庭庭推總會決議參照）。次按，保險
          制度旨在保護被保險人，非為減輕損害事故加害人之
          責任。保險給付請求權之發生，係以定有支付保險費
          之保險契約為基礎，與因侵權行為所生之損害賠償請
          求權並非出於同一原因。後者之損害賠償請求權，殊
          不因受領前者之保險給付而喪失，兩者除有保險法第
          53條關於代位行使之關係外，不生損益相抵問題，固
          經本院著有68年台上字第42號判例。惟該判例係針
          對保險法而為，旨在闡述保險人得代位行使被保險人
          對於加害人之損害賠償請求權時，被保險人即不得再
          向加害人請求損害賠償。傷害保險之保險人，依保險
          法第135 條準用第103 條規定，固不得代位行使被保
          險人對於加害人之損害賠償請求權，惟全民健康保險
          法第82條規定：「保險對象因汽車交通事故，經本保
          險提供醫療給付者，本保險之保險人得向強制汽車責
          任保險之保險人代位請求該項給付。」全民健康保險
          法為保險法之特別法，依特別法優於普通法之原則，
          全民健康保險法第82條應優先於保險法第135條、第
          103 條之規定而為適用。從而全民健康保險之被保險
          人因汽車交通事故，經全民健康保險提供醫療給付者
          ，全民健康保險之保險人得向強制汽車責任保險之保
          險人代位請求該項給付。而依強制汽車責任保險法第
          30條規定，於該範圍內，加害人或強制汽車責任保險
          之被保險人之損害賠償責任即因而解免，全民健康保
          險被保險人對於加害人之損害賠償請求權亦因而喪失
          。（最高法院89年度台上字第615 號判決參照）。查
          觀諸兩造所不爭執，原告提出丁○○已支出醫療費用
          單據（自費部分）合計18,972元。是除其中診斷證明
          書費用，承前述，非係因侵權行為所生財產上損害，
          被告抗辯：不得請求應予扣除（93年2 月7 日260 元
          ；93年5 月24日220 元）為有理由外，丁○○其餘請
          求18,429元（18,000-000-000=18,429）即 屬有據，
          應予准許。
        II醫療用品費用：此部分業據丁○○提出統一發票七紙
          為證，被告對於統一發票形式之真正下有爭執，惟抗
          辯：並無法由統一發票之記載窺知購買物品內容是否
          屬必要費用等情。經本院審酌前開統一發票所記載購
          買物品之地點既均係藥房、金額復與原告主張之棉花
          棒、藥用膠帶等相當，參以前述丁○○因系爭車禍所
          受傷害（即頭部外傷、顏面複雜性撕裂傷挫傷、左眼
          挫傷、四肢多處挫傷、腦震盪、牙齒斷裂等），復確
          有自行換藥之必要等情，認原告此部分增加生活需要
          之主張，應已盡立證之責，此部分請求被告賠償1,35
          0 元，為有理由，應予准許。
        III後續醫療費：原告主張，此部分費用合計42,062 元
         （包 含外傷門診1,120 元、頭部電腦斷層8,928 元、
          針灸1,050 元、中醫門診864 元、牙醫門診1,000 元
          ）等情。為被告所否認，自應由原告負立證之責。然
          就此部分並未據原告提出任何單據以供本院審酌，原
          告此部分請求，自屬無據，應予駁回。
        Ⅳ預估費用：丁○○因系爭車禍之發生所傷害，為回復
          顏面裂傷術後傷疤（臉部外觀）、牙齒咬合功能等情
          形，經醫師建議採雷射磨平及牙套綴補方式為回復原
          告本身原來臉部外貌及牙齒咀嚼功能之式一節，業據
          原告提出診斷證明書二份為證，經本院調查結果，原
          告主張：其採取雷射磨平及牙套綴補乃屬必要之治療
          方式，所預估將支出相關費用自屬必要之醫療費用及
          增加生活上需要支出，而得向被告請求賠償，應屬有
          據。觀諸前述診斷證明書之記載，其中牙套補綴費用
          預估為20,0 00 元固屬無誤，惟臉部傷疤治療費用既
          預估為60,000元至80,000元，應以60,000元計算損害
          額方為妥適。基上，此部分丁○○請求被告賠償
          80,000 元 （20,000 +60,000=80,000）為 有理由，
          逾此部分之請求則屬無據。
      合計得請求之賠償為99,779元（18,429+1,350+80,000
        =99,779）。
    (2)看護費：原告丁○○主張，伊因車禍受傷有顧請看護必要
      ，故請求看護費用16,000元一節，為被告所不爭執，堪認
      為真正，原告此部分請求，自屬有據。
    (3)交通費：原告主張，其因醫療及門診，共支出停車費1,85
      0 元及計程車資7,200 元，合計8,900 元等情，為被告所
      否認，自應由原告負立證之責。其中因看診所支出停車費
      部分，業據原告提出收據12紙為證，經核並無不合，應有
      理由。至計程車資部分，並未據原告提出任何單據以供本
      院審酌，此部分請求，自屬無據。
    (4)財產損失：
      關於原告主張因車禍眼鏡毀損支出4,200 元部分，業據
        原告提出收據一紙為證；參以丁○○因車禍受傷部位遍
        及頭、臉、眼部等情，已如前述，衡情，於車禍時如有
        配帶眼鏡，眼鏡同時受損之可能性極高；且於車禍後丁○○所受傷害既重，倘非於車禍中眼鏡受損，亦無必要
        於受重傷之際急於配換眼鏡之必要（收據之時間為92年
        12月11日）。故原告前開主張，應可信為真正。
      關於原告主張因車禍而受有工作收入（包含審查費及請
        假時薪）損失部分：查其中審查費18,000元部分，為被
        告所不爭執，應屬有據。其餘請假時薪之損害（包含已
        請假之142 小時共24,667元及預估請病假之136 小時共
        23,296元）部分，原告對於其實際未遭僱主扣薪一節既
        無爭執，縱有請假或請假之必要，亦難認受有薪資報酬
        之損害，此部分請求為無理由，應予駁回。
      合計得請求之賠償為22,200 元（4,200+18,000=22,200
         ）。
    (5)精神上損害賠償：
      原告主張：丁○○原訂於92年12月13日在教堂舉行結婚典
      禮，卻在92年12月9 日因被告之疏失無法在教堂舉行婚禮
      ，並因不及取消已訂酒席而需負傷完婚，造成終身遺憾。
      且因事故造成神經痛、味覺及嗅覺異常，食不知味，聞不
      知花香，另因牙髓炎導致吃東西諸多痛苦不順。另審酌丁○○為研究生，任職經濟部商業司研究員等情，爰請求被
      告賠償500,000 元等情。被告則以：丁○○固因系爭車禍
      於92年12月9 日至同年月16日住院治療。但期間於92年12
      月13日丁○○曾向醫院請假出席結婚典禮宴請賓客，顯見
      丁○○雖因車禍受傷，仍有精神舉行結婚典禮及宴客。按
      精神慰撫金應審酌兩造與被害人身份、地位、所受教育及
      經濟狀況等（被告丙○○為國中肆業，目前仍任職於台北
      客運公司，月薪約30,000元至40,000元，未婚，名下有與
      他人共有之房屋，該房屋有貸款），不得由原告任意請求
      ，茲丁○○請求精神慰撫金500,000 元，顯有過高等語。
      經查，兩造對於：丁○○於發生本件車禍後數日（92年12
      月13日）正逢結婚大喜之事，因無法取消既定行程，不得
      已負傷完成人生大事；教育程度為碩士班研究生；任職經
      濟部商業司研究員；除薪資所得外，另有多筆股票等投資
      。因遭被告丙○○駕車撞及，致受有頭部外傷、顏面複雜
      性撕裂傷挫傷、左眼挫傷、四肢多處挫傷、腦震盪、牙齒
      斷裂等傷害，自92年12月9 日車禍受傷送醫急救住院治療
      至92年12月16日出院（其中92年12月13日請假外出完成婚
      禮），爾後因顏面外傷、牙齒等復健治療需常奔波於醫院
      迄今；被告丙○○受僱於台北客運公司，國中肆業，未婚
      ，名下登記有房屋（含坐落基地）一間等情，未有爭執，
      且有財產調查明細表二份在卷可佐，堪認為真實。被告台
      北客運為經營公路汽車客運、市區汽車客運、汽車修理、
      汽車車身製造等為業之公司，資本額189,000,000 元一節
      ，則有公司變更登記事項卡一份在卷可佐。爰審酌丁○○
      所受傷勢及受傷部位雖尚非無法治癒，惟治療復健之時間
      非短；正逢人生結婚大事竟遭惡運；丁○○及被告丙○○
      之教育程度、收入、社會地位，被告台北客運公司之資本
      額等一切情狀，認丁○○請求之非財產上損害賠償以500,
      000 元計，並無過巨，應予准許。
    (6)綜上所述，丁○○得請求被告連帶賠償之金額為639,829
      元（99,779 +16,000+1,850+22,200+500,000=639,829）
      。
  (二)原告乙○○部分：
    (1)醫療費用：
      原告主張，乙○○治療牙齒預估費用為186,000 元。治
        療疤痕整型預估60,000元。另至長庚醫院複診費用670
        元，合計246,670 元等情。被告則以，其中治療牙齒費
        用186,000 元被告不同意，應由原告舉證牙齒是否確已
        損無法修護。而右手背及顏面疤痕後續治療之預估費用
        ，原告是否已支出，應由原告舉證。另診斷證明書費用
        亦應剔除等語。
      經查：
        I醫療費用：查觀諸兩造所不爭執，原告提出乙○○已
          支出醫療費用單據（自費部分）合計670 元。是除其
          中診斷證明書費用，承前述，非係因侵權行為所生財
          產上損害，被告抗辯：不得請求應予扣除（93年4 月
          2 日150 元）為有理由外，乙○○其餘請求520 元（
          6 70-150=520）即屬有據，應予准許。
        Ⅳ預估費用：乙○○因系爭車禍之發生所傷害，為回復
          右手背及顏面傷疤（手、臉部外觀）、牙齒外觀缺損
          及咬合功能等情形，經醫師建議採雷射磨皮手術及臨
          時牙套等方式為回復原告本身原來臉部外貌及牙齒咀
          嚼功能之式一節，業據原告提出診斷證明書二份為證
          ；並經本院依聲請函九之牙醫診所，經於93年12月14
          日函覆乙○○所出具預估費用診斷證明書確屬其出具
          ，費用係依較保守之治療計劃評估，有回覆函一份在
          卷可佐。經本院調查結果，原告主張：其採取雷射磨
          平手術及臨時牙套、固定假牙全瓷冠、牙周清創等乃
          屬必要之治療方式，所預估將支出相關費用自屬必要
          之醫療費用及增加生活上需要支出，而得向被告請求
          賠償，應屬有據。觀諸前述診斷證明書之記載，其中
          牙齒部分費用預估為186,000 元固屬無誤，惟手部及
          臉部傷疤治療費用既預估為50,000元至60,000元，應
          以50,000元計算損害額方為妥適。基上，此部分李佩
          芬請求被告賠償236,000 元（186,000+50,000=236,0
          00）為有理由，逾此部分之請求則屬無據。
      合計得請求之賠償為236,520 元（520+236,000=236,52
        0）。
    (2)財產損失：
      關於原告主張因車禍眼鏡毀損支出2,800 元部分，業據
        原告提出收據一紙為證；參以乙○○車禍受傷部位遍及
        頭、臉、眼部等情，已如前述，衡情，於車禍時如有配
        帶眼鏡，眼鏡同時受損之可能性極高；且於車禍後乙○○所受傷害既重，倘非於車禍中眼鏡受損，亦無必要於
        受重傷之際急於配換眼鏡之必要（收據之時間為92年12
        月19日）。故原告前開主張，應可信為真正。
      關於原告主張因車禍而受有工作收入（包含全勤獎金、
        伙食津貼及三日薪資）損失部分：查其中全勤獎金
        1,500 元及伙食津貼180 元部分（合計1,680 元），為
        被告所不爭執，應屬有據。其餘請假三日薪資之損害部
        分，原告對於其實際未遭僱主扣薪一節既無爭執，縱有
        請假或請假之必要，亦難認受有薪資報酬之損害，此部
        分請求為無理由，應予駁回。
      合計得請求之賠償為4,480 元（2,800+1,680=4,480）
        。
    (3)精神損害賠償：
      原告主張：乙○○受撞擊後的牙齒，而長時間觀察，部分
      牙齒雖無明顯外傷，但經過一段時間，撞擊後的牙齒會有
      局部斷裂或裂痕加深的現象，且治療過程費時，牙髓炎日
      益嚴重，一經碰觸即疼痛不已，內心備受煎熬。乙○○為
      碩土班學生，目前任職於期貨公司擔任營業部專員，未婚
      ，爰請求精神賠償200,000 元等情。被告抗辯：乙○○請
      求賠償200,000 元過高，被告不能同意，應審酌兩造與被
      害人身份、地位、所受教育及經濟狀況等定之等語。經查
      ，兩造對於：乙○○未婚；家境小康；教育程度為碩士班
      學生；任職期貨公司擔任營業部專員；除薪資所得外，另
      有多筆股票等投資。因遭被告丙○○駕車撞及，致受有頭
      部外傷併臉多處挫傷、左眼窩及頸部挫傷、右上正中門齒
      、左上正中門齒、左上犬齒、左下正中門齒、左下側門齒
      、右下正中門齒牙冠斷裂、左下側門齒脫落等傷害。雖經
      至醫院復診治療；被告丙○○受僱於台北客運，國中肆業
      ，未婚，名下登記有房屋（含坐落基地）一間等情，未有
      爭執，且有財產調查明細表二份在卷可佐，堪認為真實。
      被告台北客運為經營公路汽車客運、市區汽車客運、汽車
      修理、汽車車身製造等為業之公司，資本額189,000,000
      元一節，承前述，有公司變更登記事項卡一份在卷可佐。
      爰審酌乙○○所受傷勢及受傷部位雖尚非無法治癒，惟治
      療復健之時間非短，期間牙齒部分因醫療所受痛苦甚巨；
      乙○○及被告丙○○之教育程度、收入、社會地位，被告
      台北客運公司之資本額等一切情狀，認乙○○請求之非財
      產上損害賠償以200,000 元計，並無過巨，應予准許。
    (6)綜上所述，乙○○得請求被告連帶賠償之金額為439,500
      元（236,520 +4,480+200,000=439,500）。
五、從而，原告本於侵權行為法律關係，請求被告連帶給付原告
    丁○○639,829 元；連帶給付原告乙○○439,500 元，及自
    起訴狀繕本送達翌日（即93年7 月10日）起至清償日止，按
    年息5%計算之利息，為有理由，應予准許。逾此部分之請求
    ，則屬無據，應予駁回。
結論：原告之訴為一部有理由、一部無理由，依民事訴訟法第79
條、第85條第1 項但書、第2 項，判決如主文。
中　　華　　民　　國　　94　　年　　1 　　月　　27　　日
                  民事第一庭    法　官　黃信滿
以上正本係照原本作成
如對本判決上訴，須於判決送達後20日內向本院提出上訴狀
中　　華　　民　　國　　94　　年　　1 　　月　　27　　日
                            書記官　吳美瑤
